臺灣臺北地方法院刑事宣示判決筆錄　 　95年度訴字第1831號
公　訴　人　臺灣臺北地方法院檢察署檢察官
被　　　告　辛○○
上列被告因偽造文書等案件，經檢察官提起公訴（九十五年度偵
字第一四二七五、一五六七三、二一四七一號），於中華民國九
十六年六月四日下午五時，在本院第三法庭宣示判決，出席職員
如下：
　　　　　法　官　游士珺
　　　　　書記官　林素霜
　　　　　通　譯　郭渝玉
法官起立朗讀判決主文、犯罪事實要旨、處罰條文、附記事項，
並告以上訴限制、期間及提出上訴狀之法院，且諭知記載其內容
：
一、主文：
    辛○○連續行使偽造公文書，足以生損害於公眾，處有期徒
    刑壹年陸月，緩刑肆年，扣案之偽造臺北市專用垃圾袋七十
    六公升袋共伍仟伍佰零貳個均沒收。
二、犯罪事實要旨：
(一)、丁○○、己○○、庚○○、戊○○、丙○○、甲○○○、乙○○（均另行審結）與辛○○等人明知自民國八十九年七月
    一日起，臺北市政府將垃圾清除處理規費改採販售專用垃圾
    袋而隨袋徵收之方式，臺北市民丟棄一般廢棄物，應使用臺
    北市政府環境保護局（址設臺北市○○區市○路一號六樓，
    下稱環保局）委託特定廠商製造，印製有「臺北市專用垃圾
    袋」、「臺北市政府環境保護局製」等字樣及如附圖一、二
    所示環保局享有商標權圖樣（附件一所示圖樣為第0000
    0000號註冊商標，指定使用於塑膠製垃圾袋商品，專用
    期間自九十年六月一日起至一百年五月三十一日止；附件二
    所示圖樣為第00000000號註冊服務標章，指定使用
    於廢棄物銷毀、焚化、掩埋及再生處理服務，專用期間自九
    十年五月一日起至一百年四月三十日止）之專用垃圾袋，依
    特約足以表示業經隨袋繳納垃圾清除處理規費，始得送交環
    保局清潔人員清運之收費證明，亦屬臺北市政府為執行一般
    廢棄物清除處理而收取規費證明之一種準公文書；上述文字
    及附圖圖樣，未經環保局之授權或同意，均不得擅自使用。
    緣丁○○自某姓名年籍不詳之成年男子處取得印有「臺北市
    專用垃圾袋防偽標籤」及如附圖所示之商標圖樣雷射標籤後
    ，即於九十五年四月間，基於偽造臺北市專用垃圾袋之犯意
    ，委託不知情之「慶達企業股份有限公司」（址設高雄縣鳥
    松鄉○○村○○路四七號）主管王昭秀，以吹袋機製作塑膠
    袋成品（即垃圾袋半成品）及專用垃圾袋包裝袋（即ＰＰ外
    袋），再將吹製完成之塑膠袋及包裝袋載運至己○○所經營
    之「壬洽企業有限公司」（址設高雄市○○街十號五樓），
    委託己○○進行印刷工作，己○○明知丁○○提供之印刷滾
    筒及膠輪，係未經環保局授權同意印刷之工具，仍與丁○○
    共同基於偽造臺北市專用垃圾袋之犯意，以每公斤新臺幣（
    下同）十元之代價，在丁○○提供之塑膠袋上接續印刷「臺
    北市政府專用垃圾袋」、「臺北市政府環境保護局委製」等
    文字及如附圖所示之商標圖樣，同時將垃圾袋半成品捲成捲
    筒狀後，再交由同有犯意聯絡之「旭盛塑膠廠」（址設台南
    縣仁德鄉○○村○○○街一０二號）負責人庚○○，實施封
    口及切袋之工作，而將上開塑膠袋接續裁剪為特大型七十六
    公升垃圾袋成品。其等完成後即交由丁○○在其位於高雄縣
    鳳山市○○路一一０巷四八之二三號工作地點、台南市○○
    路一三九巷四四弄十七號之二住所，將雷射標籤黏貼於垃圾
    袋上並包裝，存放於台南市○○街三四二巷二六號地下室，
    而共同偽造臺北市專用垃圾袋之收費證明標誌、商標及服務
    標章，足以生損害於臺北市政府垃圾清潔規費收取管理之正
    確性。
(二)、丁○○偽造完成前開臺北市專用垃圾袋後，旋基於販賣該等
    垃圾袋之概括犯意，自九十五年四月、五月間起，以每件（
    內含十袋、每袋五十個，共五百個）四千元至五千五百元不
    等之價格，連續販賣給在臺北市士林區○○○街○段四二號
    、同前區○○街八六號設置倉庫及營業處所從事清潔工作之
    辛○○、在臺北市中山區○○○路五一二巷十三弄十三號二
    樓設置倉庫及營業處所從事清潔工作之戊○○、在臺北市士
    林區○○○路○段臨八十八號擺設檳榔攤之丙○○，以及在
    臺北市士林區小吃店打工之甲○○○等人。辛○○、戊○○
    、丙○○、甲○○○均知其等向丁○○所購買之垃圾袋係屬
    偽造之專用垃圾袋，仍貪圖便宜而買受之。
(三)、辛○○、戊○○、丙○○、乙○○等人明知其等購入之垃圾
    袋係未經環保局授權製作之偽造垃圾袋，仍意圖為自己不法
    之所有，基於使用該等垃圾袋以表示業已繳交清潔規費之概
    括犯意，而分別行使之。辛○○、戊○○係於臺北市各行政
    區執行清潔業務時使用該等垃圾袋，丙○○、乙○○則於前
    揭檳榔攤、小吃店營業處所進行清潔工作時，自行或交由不
    知情之員工使用該等偽造之垃圾袋，並於每日環保局進行垃
    圾收集時，連續交給環保局清潔隊員，使環保局清潔隊員因
    此陷於錯誤，誤認辛○○、戊○○、丙○○、乙○○所使用
    之垃圾袋為合法已繳納規費之垃圾袋而收受清運，辛○○、
    戊○○、丙○○、乙○○因而獲得免納規費之不法利益，足
    以生損害於環保局對於垃圾清運、垃圾袋規費徵收管理之正
    確性及公眾對於公共資源之利用。
(四)、嗣於九十五年七月四日，經警分別在丁○○位於高雄縣鳳山
    市○○路一一０巷四八之二三號之工作地點、台南市○○路
    一三九巷四四弄十七號之二、台南市○○街三四二巷二六號
    地下室之住處等地，扣得丁○○所有供犯罪所用之器具，以
    及其所製造之偽造商標成品、半成品。又在辛○○使用之臺
    北市士林區社子花市後方河堤內停車場角落貨櫃屋、同前區
    ○○街八六號共扣得偽造之七十六公升垃圾袋共四十一點五
    件（五千五百０二個）；在戊○○位於臺北市中山區○○○
    路五一二巷十三弄十三號二樓之居所扣得偽造之七十六公升
    專用垃圾袋共三百二十個；在丙○○位於臺北市士林區○○○路臨八八號之居所扣得偽造之七十六公升專用垃圾袋共四
    百三十個；在甲○○○位於臺北市○○區○○路三五０巷二
    三號之住所扣得偽造之三十三公升專用垃圾袋共六個。
三、處罰條文：
    刑法第二條第一項前段、第十一條前段、第二百十六條、第
    二百二十條第一項、第二百十一條、第三百三十九條第二項
    、第七十四條第一項第一款、第三十八條第一項第二款，修
    正前刑法第五十五條、第五十六條，刑法施行法第一條之一
    。
四、附記事項：
    檢察官協商之條件為被告辛○○捐款二十萬元予國庫後，求
    處被告有期徒刑一年六月，緩刑四年。而辛○○確已依約捐
    款，有匯款收執聯一張在卷可稽；且辛○○前未曾受有期徒
    刑以上刑之宣告，有台灣高等法院被告前案紀錄表一份附卷
    為憑，故本院認為諭知被告前述刑度，並無不當。是被告與
    檢察官之協商合意並無刑事訴訟法第四百五十五條之四第一
    項所列各款情形，本院爰不經言詞辯論，於協商合意範圍內
    為協商判決。
五、協商判決除有刑事訴訟法第四百五十五條之四第一項第一款
    於本訊問程序終結前，被告撤銷協商合意或檢察官撤回協商
    聲請者；第二款被告協商之意思非出於自由意志者；第四款
    被告所犯之罪非第四百五十五條之二第一項所定得以協商判
    決者；第六款被告有其他較重之裁判上一罪之犯罪事實者；
    第七款法院認應諭知免刑或免訴、不受理者情形之一，及違
    反同條第二項「法院應於協商合意範圍內為判決；法院為協
    商判決所科之刑，以宣告緩刑或二年以下有期徒刑、拘役或
    罰金」之規定者外，不得上訴。
六、如有前項所規定得提起上訴之例外情形，而不服本件判決，
    得自收受判決送達之日起十日內，向本院提出上訴書狀，上
    訴於第二審法院。
中　　華　　民　　國　　96　　年　　6　月　 　4  　　日
                                   書記官  林素霜
                                   法  官  游士珺
以上筆錄係照原本作成。
                                   書記官  林素霜
中　　華　　民　　國　　96　　年　　6 　　月　　5 　　日
附錄本案論罪科刑法條全文
中華民國刑法第216條
行使第 210 條至第 215 條之文書者，依偽造、變造文書或登載
不實事項或使登載不實事項之規定處斷。
中華民國刑法第220條
在紙上或物品上之文字、符號、圖畫、照像，依習慣或特約，足
以為表示其用意之證明者，關於本章及本章以外各罪，以文書論
。
錄音、錄影或電磁紀錄，藉機器或電腦之處理所顯示之聲音、影
像或符號，足以為表示其用意之證明者，亦同。
中華民國刑法第211條
偽造、變造公文書，足以生損害於公眾或他人者，處 1 年以上 7
年以下有期徒刑。
中華民國刑法第339條
意圖為自己或第三人不法之所有，以詐術使人將本人或第三人之
物交付者，處5年以下有期徒刑、拘役或科或併科1千元以下罰金
。
以前項方法得財產上不法之利益或使第三人得之者，亦同。
前二項之未遂犯罰之。
